【裁判字號】    89,訴,76
【裁判日期】    890429
【裁判案由】    公共危險等
【裁判全文】
臺灣臺北地方法院刑事判決                            八十九年度訴字第七六號
    公  訴  人  臺灣臺北地方法院檢察署檢察官
    被      告  甲○○
    選任辯護人  陳垚祥律師
右列被告因公共危險等案件，經檢察官提起公訴（八十八年度偵字第二八九九號），
本院判決如左：
    主      文
甲○○損壞他人之汽車、烤漆塑膠布，足生損害於他人，處有期徒刑肆月，如易科罰
金以佰元折算壹日。
    事      實
一、甲○○於民國（下同）七十年十一月二十日因妨害秩序案，經最高法院判處有期
    徒刑二月確定，七十二年五月二十二日執行完畢；八十三年十一月十六日因恐嚇
    案，經本院判處有期徒刑十月，緩刑五年確定；八十八年七月十九日又因酒醉駕
    車，經公訴人聲請簡易判決處刑，經本院判處罰金二千元確定，罰金執行完畢，
    素行不良，其於緩刑期間猶不知悔改，因其兄余禎祥與鄰居丁○○因停車糾紛，
    竟於八十七年十二月二十八日零時許，頭戴安全罩式安全帽，持打火機將丁○○
    覆蓋停放在台北縣新店市○○街一號前車號號ＢＤ─七四九五號自小客車之塑膠
    布下緣有繩子穿過穿繩孔並以繩子固定該塑膠布之部分，燒燬約十公分見方之破
    洞，使溼塑膠布得以掀起，再以黑色噴漆將該車之藍色引擎蓋、車頭透氣孔、前
    保險桿及車牌噴黑，毀損該車引擎蓋之烤漆及使該車之外觀污黑，足生損害於丁○○。因丁○○事先安裝攝影機搜證，且注意其車子停放狀況，經由攝影機發現
    有火光產生，隨即喊叫有人放火而衝出其家門，而與出來查看之鄰居丙○○合力
    將甲○○壓住，丁○○、余禎祥亦隨後自家中趕至，雙方又起爭吵，同時另一鄰
    居乙○○亦聞聲外出查看，發現該塑膠布起火燃燒，因火勢甚小，乃以踢二下
    將之踢熄，而未生公共危險。
二、案經丁○○訴由台北縣政府警察局新店分局報告台灣台北地方法院檢察署檢察官
    偵查起訴。
    理      由
一、訊據被告雖坦承燒破該塑膠布及噴漆之事實，惟辯稱：被告僅燒破該塑膠布下端
    邊緣一小洞，根本不喪失該帆布覆蓋該自小客車全部或一部之效用；至於噴漆雖
    留下一小片黑色痕跡，然該自小客車仍能行使，並未喪失其全部或一部之效用，
    不應構成刑法第三百五十四條之毀損罪云云。
二、惟查被告燒破該塑膠布邊緣約十公分見方之破洞，非但使該塑膠布強度減弱，易
    於破損，且該部分之穿繩孔亦燒破而無法固定，已喪失一部之效用；而其以黑色
    噴漆噴在被害人藍色烤漆上之引擎蓋、車頭透氣孔、保險桿、車牌上，使該車外
    觀髒不堪，被害人勢必重新烤漆，以恢復舊觀，原有烤漆美觀之效能喪失，被告
    之行為顯已損壞被害人之汽車烤漆及塑膠布，所辯無非卸責之詞，顯不足採。此
    外，復有照片主張附於偵查卷中可證，並經證人丙○○、乙○○到庭結證明確，
    經核相符，證人等與被告及告訴人均為鄰居，所證又□其等親自聞見之事實，無
    偏頗或提供之虞，其等證言自堪採信，從而被告之犯行洵堪認定。至於噴於烤漆
    以外之噴漆，因尚可以化學溶劑洗去，有恢復舊觀，應未達毀損之程度，併此
    明。
三、核被告所為係犯刑法第三百五十四條之毀損罪，被告雖先毀損被害人；汽車烤漆
    ，再毀損塑膠布二物，因係同一時地，依同一犯罪計劃有為，為法律上接續之行
    為，僅論以單一犯行，公訴人以被告燒毀塑膠布（起訴書誤載為帆布蓋）；引燃
    有燒毀該自小客車之前保險桿、透氣孔、車牌，並燒黑前擋風玻璃，致生公共危
    險，另犯刑法第一百七十五條第一項之公共危險罪云云。惟查該塑膠布雖被燒破
    一個十公分見方之小洞，但其火勢不大，證人乙○○僅隨意踢二腳即將火踢熄，
    且所謂燒毀保險桿、透氣孔、車牌、燒黑擋風玻璃等，實為誤噴漆所噴黑，此由
    附於偵查卷第二十三頁中被害人丁○○所提出之相片可知，塑膠布燒破之位置，
    係在下緣部分，與所謂燒黑之地方相距數尺，且噴黑之部分有數團，絕非單一起
    火點所造成，況烤漆未起泡變型，相片中數團漆黑部分顯非為火燒黑或薰黑造成
    ，是該塑膠布雖燒破一洞，但未造成任何延燒結果，並未有何具體危險，核與刑
    法第一百七十五條第一項之公共危險罪之成立徑以產生具體危險為犯罪成立要件
    ，此由該罪不處罰未遂犯，亦可得知，從而被告無由成立該罪，因公訴人以此部
    分與前揭有罪部分有牽連犯裁判上一罪關係，爰不另為無罪之諭知。
四、爰審酌被告素行不良，有妨害秩序、恐嚇等多次犯罪前科，有台灣高等法院檢察
    署刑案紀錄簡覆表在卷可稽，其在緩刑期內，猶不知悔改，竟以放火為手段，達
    其以噴漆噴黑他人汽車之目的，且於可將塑膠布抓開的，未立即先將火撲滅，而
    急於先以噴漆噴人汽車，其犯行非但危害性大，且於本院審理中勘驗錄影帶中的
    ，猶一再狡賴否認錄影帶放火者為被告，一再辯稱伊不在場，不知情云云，於本
    院仔細找出足以辨訟被告為錄影帶之放火者，被告於無從抵賴之情形下，始承訟
    錄影帶中既載安全帽放火者，確是被告，足見其惡性非輕，惟其嗣於審判中當庭
    向被害人致歉，態度稍好，並參酌被告其餘犯罪之動機、目的、所受之刺激、手
    段、品行、智識程度、所生危害及犯罪後之態度等一切情狀，量處如主文所示之
    刑，並諭知易科罰金之折算標準。
據上論斷，應依刑事訴訟法第二百九十九條第一項前段，刑法第三百五十四條、第四
十一條，罰金罰鍰提高標準條例第一條前段、第二條前段判決如主文。
本案經檢察官柯宜汾到庭執行職務。
中      華      民      國      八十九      年     四     月    廿九    日
                      臺灣臺北地方法院刑事第五庭
                                        法    官  劉  亭  柏
右正本證明與原本無異。
如不服本判決，應於判決送達後十日內，向本院提出上訴狀。
                                        書 記 官  羅  欣  宜
中      華      民      國      八十九      年     五     月     六     日
附錄本案論罪科所依據之法條全文：
刑法第三百四十五條
以犯前條之罪為常業者，處五年以下有期徒刑，得併科三千元以下罰金。


司法院資訊處製作；財團法人民間司法改革基金會備份。
